【裁判字號】    89,上易,557
【裁判日期】    890531
【裁判案由】    妨害自由
【裁判全文】
臺灣高等法院臺中分院刑事判決              八十九年度上易字第五五七號
    上  訴  人
    即  被  告  丙○○
    選任辯護人  謝文田
右上訴人因妨害自由案件，不服台灣台中地方法院八十九年度易字第八二號中華民國
八十九年一月三十一日第一審判決（起訴案號：台灣台中地方法院檢察署八十八年度
偵字第二三四七九號），提起上訴，本院判決如左：
    主      文
上訴駁回。
丙○○緩刑伍年。
    事實及理由
一、本案經本院審理結果，認第一審判決認事用法及量刑均無不當，應予維持，並引
    用第一審判決書記載之事實、證據及理由（如附件）。
二、上訴人即被告丙○○在本院未提出其他有利之證據及辯解，空言否認犯罪，指摘
    原判決不當，其上訴無理由，應予駁回。第查被告未曾受有期徒刑以上刑之宣告
    ，素行良好，有本院被告全國前科紀錄表一份附卷可稽，且家中尚有極重度智障
    之殘障子女賴其照顧扶養，有殘障手冊一件可證，被告受此宣告刑之教訓後，應
    已知所警惕，而無再犯之虞，本院認其所受宣告之刑，以暫不執行為適當，爰予
    宣告緩刑伍年，以啟自新。
三、據上論斷，應依刑事訴訟法第三百七十三條、第三百六十八條，刑法第七十四條
    第一款，判決如主文。
本案經檢察官甲○○到庭執行職務。
中      華      民      國    八十九     年      五       月    卅一    日
                                  臺灣高等法院臺中分院刑事第四庭
                                        審判長法  官  洪  耀  宗
                                              法  官  劉  登  俊
                                              法  官  吳  重  政
右正本證明與原本無異。
不得上訴。
                                              書記官  郭  文  華
中      華      民      國    八十九     年      六       月     二     日
附錄：
刑法第三百零四條第一項：以強暴、脅迫使人行無義務之事或妨害人行使權利者，處
三年以下有期徒刑、拘役或三百元以下罰金。前項之未遂犯罰之。
                                                                        Ｑ
臺灣臺中地方法院刑事判決                            八十九年度易字第八二號
    公  訴  人  臺灣臺中地方法院檢察署檢察官
    被      告  丙○○  男  五十二歲（民國○○○年○月○日生）
                        住臺中縣烏日鄉學田村山頂巷五九號
                        身分證統一編號：Ｚ000000000號
右列被告因妨害自由案件，經檢察官提起公訴（八十八年度偵字第二三四七九號），
本院判決如左：
    主  文
丙○○以強暴使人行無義務之事，處有期徒刑拾月。
    事  實
一、丙○○與乙○○為交往三、四年之朋友，嗣因乙○○得知丙○○並未離婚，係有
    配偶之人，為恐妨害他人之婚姻，乃刻意疏遠丙○○，詎丙○○仍糾纏不清，於
    民國八十八年十一月一日上午九時許，藉討論分手事宜為由，約乙○○至臺中市
    ○○路富仙飯店某號房間內，旋以暴力強行脫去乙○○之衣褲，並拿照相機拍攝
    其裸照，使乙○○行無義務之事，復基於恐嚇之犯意，對乙○○恫嚇稱：不得與
    伊分手，否則將散布裸照給其親友等語，以加害名譽之事恐嚇乙○○，致生危害
    於乙○○。同月十日下午七時三十分許，丙○○在臺中市○○○路全一飯店門口
    撞見乙○○與呂朝生在一起，復賡續前開恐嚇犯意對乙○○恫嚇稱：「妳若不跟
    我在一起，我要用刀殺死妳」等語，以加害生命之事恐嚇乙○○，致生危害於乙
    ○○。
二、案經乙○○訴由臺灣臺中地方法院檢察署檢察官偵查起訴。
    理  由
一、訊據被告丙○○矢口否認有為右揭犯行，辯稱：伊與告訴人乙○○業已交往三、
    四年，雖無夫妻之名卻有夫妻之實，渠等二人於八十八年十一月一日上午九時許
    ，係相約至富仙飯店討論分手事宜，伊並無計誘之行為，且雙方係在互相同意進
    行最後一次性行為之情況下，由告訴人自行脫去褲子，伊並未施用暴力，嗣因告
    訴人與呂朝生交往，伊始對告訴人佯稱有拿照相機拍攝裸照，藉以挽留告訴人，
    實則並無前開強制及恐嚇犯行，告訴人是故意構詞誣陷，以達成分手之目的云云
    。惟查，前開於全一飯店門口之恐嚇犯行，業據被告於檢察官偵訊時坦承不諱，
    核與告訴人指訴及證人呂朝生證述情節相符，自堪信為真實，被告雖否認於富仙
    飯店內之犯行，然被告既不否認約告訴人至富仙飯店係為討論分手事宜，則告訴
    人會自願與被告發生性行為並自行褪去衣褲乙情，已與常理有違，參以被告於八
    十八年十一月三日左右，與告訴人電話談話中，經告訴人質問前開拍攝裸照之事
    ，被告答稱：「我沒脫，是照假的，我沒脫．．．」等語，有錄音帶及譯文資為
    佐證，復經檢察官當庭播放勘驗屬實，製有勘驗筆錄存卷足參，苟被告確未持照
    相機強拍裸照，何來辯稱是「照假的」，雖本案並未扣得照片及照相機為證，然
    前開證物本係在被告管領下之犯罪證據，被告自得輕易隱匿，若非被告自願提出
    ，本難經由搜索扣押程序扣案佐證，反觀告訴人經被告強行脫去衣褲拍攝裸照之
    事，攸關個人隱私名節，告訴人並無編造謊言以自毀清譽之必要，又告訴人與被
    告間並無夫妻關係，本得自由離合，亦無須構詞誣陷被告而達成分手之目的，是
    被告前開辯詞，容係臨訟飾卸之詞，並不足採，本案事證明確，被告犯行應堪認
    定。
二、核被告所為，係犯刑法第三百零四條第一項之強制罪及第三百零五條之恐嚇罪。
    被告二次恐嚇犯行，時間緊接，方法相同，觸犯構成要件相同之罪名，顯係基於
    概括犯意反覆為之，應依連續犯規定論以一罪。又被告所犯強制罪與恐嚇罪間，
    有方法結果之牽連關係，為牽連犯，依刑法第五十五條規定，應從較重之強制罪
    處斷，爰審酌被告並無前案紀錄，堪認品行尚佳，並斟酌其犯罪動機、目的、以
    強拍裸照手段及加害名譽、生命為由要脅被害人不得分手，對被害人自由、名譽
    、生命等危害甚大，並造成被害人心理之恐懼及被告犯後猶飾詞狡辯，毫無悔意
    等一切情狀，量處如主文所示之刑，以示懲儆。
據上論斷，應依刑事訴訟法第二百九十九條第一項前段，刑法第三百零四條第一項、
第三百零五條、第五十五條，罰金罰鍰提高標準條例第一條前段，判決如主文。
中      華      民      國      八十九      年    一    月    三十一    日
                                    法  官  陳  得  利
右正本證明與原本無異。
如不服本判決，應於判決送達後十日內，向本院提出上訴狀。
                                    書記官
中      華      民      國      八十九      年    一    月     三十一   日
附錄本案論罪科刑法條全文：
刑法第三百零四條第一項：
以強暴、脅迫使人行無義務之事或妨害人行使權利者，處三年以下有期徒刑、拘役或
三百元以下罰金。
刑法第三百零五條：
以加害生命、身體、自由、名譽、財產之事，恐嚇他人致生危害於安全者，處二年以
下有期徒刑、拘役或三百元以下罰金。


司法院資訊處製作；財團法人民間司法改革基金會備份。
